臺灣新竹地方法院刑事判決
111年度簡上字第47號
上  訴  人  
即  被  告  林鈺珊


上列上訴人即被告因妨害名譽案件，不服本院中華民國111年3月
23日111年度竹簡字第244號第一審刑事簡易判決（聲請簡易判決
處刑案號：110年度偵字第13431號），提起上訴，本院管轄之第
二審合議庭判決如下：
    主  文
上訴駁回。
    事實及理由
一、本案經本院審理結果，認第一審判決認事、用法及量刑均無
    不當，應予維持，並引用第一審判決書記載之事實、證據及
    理由（如附件甲）。
二、訊據被告林鈺珊固坦承於上開時、地於告訴人之LINE公開貼
    文欄發表上開言論之事實（簡上卷第78頁），惟矢口否認有
    何散布文字誹謗犯行，辯稱：我沒有要故意破壞告訴人名譽
    ，我當下以為告訴人會移除云云。經查：
　㈠被告上開時間於告訴人之LINE公開貼文欄發表上開言論之事
    實，被告於本院審理中就客觀事實經過坦認不諱（簡上卷第
    78頁），業據告訴人龔柏綸於警詢、偵查中指訴歷歷（偵字
    第13431號卷第5至5-1、25至26頁），並有告訴人LINE通訊
    軟體截圖5張附卷可參（偵字第13431號卷第6至8、29頁），
    上開事實應堪認定。
　㈡按刑法誹謗罪係以意圖散布於眾，而指摘或傳述足以毀損他
    人名譽之事，為其成立要件，行為人所指摘或傳述之事是否
    足以毀損他人名譽，應就被指述人之個人條件以及指摘或傳
    述內容，以一般人之社會通念為客觀之判斷，如行為人所指
    摘或傳述之具體事實，足以使被指述人受到社會一般人負面
    評價判斷，則可認為足以損害被指述人之名譽。而所謂誹謗
    故意，係指行為人對其指摘或傳述之事足以損害他人名譽有
    所認識，並且進而決意加以指摘或傳述該事件具體內容之主
    觀犯罪故意。本案被告於上揭時間，於告訴人之LINE公開貼
    文欄發表「承認你是騙子...事情就好解決」、「為了名和
    利..怎麼狠的下心..7個月了都不要..不想留..那是一個寶
    貴的生命..」、「融資一千萬的利息請儘快來電處理」等內
    容，均屬於「事實陳述」類型之言論，會使閱覽文字之人，
    認為告訴人有欺騙他人、私生活不檢、債信不良等行為，已
    對告訴人之社會評價有所妨礙，而損害、貶抑告訴人之人格
    、聲譽，依社會一般通常觀念為客觀判斷，已侵害告訴人之
    名譽至明。況參諸被告係在告訴人具有700多名LINE好友之L
    INE公開貼文欄，張貼上開文字內容，則被告主觀上顯有以
    文字散布此項足以貶損告訴人名譽之事於眾之意圖及犯意，
    被告辯稱：我沒有要故意破壞告訴人名譽云云，並不可採。
　㈢是以，被告上開辯詞尚非可採。被告上訴意旨否認犯罪，為
    無理由。
三、按刑罰之量定，固屬法院自由裁量之職權行使，但仍應審酌
    刑法第57條所列各款事由及一切情狀，為酌量輕重之標準，
    並非漫無限制。在同一犯罪事實與情節，如別無其他加重或
    減輕之原因，下級審法院量定之刑，亦無過重或失輕之不當
    情形，則上級審法院對下級審法院之職權行使，原則上應予
    尊重。是法官於個案審判時，依個案情節加以審酌量刑，倘
    無裁量濫用情事，要難謂其有不當之處。本案經本院合議庭
    審理結果，認第一審判決以被告所為係犯刑法第310條第2項
    之散布文字誹謗罪，並審酌被告並無任何前科紀錄，然與告
    訴人素不相識，竟在被告通訊軟體之公布欄貼文上，無視告
    訴人之名譽權益，以涉及告訴人私德不實之言論留言，所為
    足以貶損告訴人名譽及社會評價，誠屬不該，並考量其犯罪
    後之態度、犯罪動機、目的、手段、所生危害、及被告有和
    解意願賠償，惟告訴人不願和解未能達成和解等情，暨被告
    大學畢業之智識程度、未婚、家庭生活經濟狀況勉持等一切
    情狀，依刑事訴訟法第449條第1項、第3項、第454條第2項
    ，判處拘役50日，並諭知如易科罰金以新臺幣1,000元折算1
    日之折算標準，其認事、用法均無不當。核原審所量處之刑
    與被告之犯罪情節非顯不相當，亦未逾越客觀上之適當性、
    相當性及必要性之比例原則，量刑尚屬妥適，無裁量濫用之
    情事，於法並無違誤。
四、又按法院對於具備緩刑條件之刑事被告，認為以暫不執行刑
    罰為適當者，得宣告緩刑，為刑法第74條所明定，至於暫不
    執行刑罰之是否適當，則由法院就被告有無再犯之虞，及能
    否由於刑罰之宣告而策其自新等一切情形，依其自由裁量定
    之，故是否宣告緩刑，乃由法院依職權斟酌，縱原審未宣告
    緩刑，亦不生不適用法則或其他違背法令之問題。被告雖主
    張希望與告訴人和解，請求給予緩刑機會等語，惟告訴人於
    審理中陳稱：我與被告素昧平生，被告迄今未說明、解釋為
    何發表上開言論，被告不願說明，我沒有和解意願等語（簡
    上卷第80頁），而被告於警詢中陳稱其與告訴人為網路認識
    的好朋友，因與告訴人吵架一時氣憤亂留言云云（偵卷第4
    頁反面），與告訴人於警詢中陳稱：我完全不認識被告等語
    （偵卷第5頁），二人所述情節迥異，而被告於第二審審理
    中陳稱：我在之前的筆錄有說了，我沒有想要再講當初發生
    的原因等語（簡上卷第79頁），難認被告已據實說明其發表
    上開言論之原因，應予責難，難認所宣告之刑有何暫不執行
    為適當之情，本院仍無從諭知緩刑之宣告，是本案被告以請
    求宣告緩刑提起上訴為無理由，應予駁回。
據上論斷，應依刑事訴訟法第455條之1第1項、第3項、第373條
、第368條，判決如主文。
本案經檢察官陳榮林聲請以簡易判決處刑，檢察官林李嘉到庭執
行職務。
中　　華　　民　　國　　111 　年　　8 　　月　　25　　日
　　　　　　　　　刑事第三庭　　審判長法　官  賴淑敏
　　　　　　　　　　　　　　　　　　　法　官  黃怡文
　　　　　　　　　　　　　　　　　　　法　官  王靜慧
以上正本證明與原本無異。
不得上訴。
中　　華　　民　　國　　111 　年　　8 　　月　　26　　日
                                     書記官  陳怡君　
附錄本案論罪科刑法條：
中華民國刑法第310條
意圖散布於眾，而指摘或傳述足以毀損他人名譽之事者，為誹謗
罪，處1年以下有期徒刑、拘役或1萬5千元以下罰金。
散布文字、圖畫犯前項之罪者，處2年以下有期徒刑、拘役或3萬
元以下罰金。
對於所誹謗之事，能證明其為真實者，不罰。但涉於私德而與公
共利益無關者，不在此限。
附  件甲：
臺灣新竹地方法院刑事簡易判決
111年度竹簡字第244號
聲  請  人  臺灣新竹地方檢察署檢察官
被      告  林鈺珊
上列被告因妨害名譽案件，經檢察官聲請以簡易判決處刑（110
年度偵字第13431號），本院判決如下：
    主  文
林鈺珊犯散布文字誹謗罪，處拘役伍拾日，如易科罰金，以新臺
幣壹仟元折算壹日。
    事實及理由
一、本件犯罪事實及證據，除犯罪事實欄第6行補充更正為：「
    接續以暱稱Jessica在該貼文欄刊登發表」；證據欄應增列
    「新竹市警察局第三分局香山派出所受理各類案件紀錄表、
    受（處）理案件證明單」外，餘均引用檢察官聲請簡易判決
    處刑書之記載（如附件）。
二、核被告林鈺珊所為，係犯刑法第310條第2項之散布文字誹謗
    罪。被告先後在告訴人LINE通訊軟體之公開貼文欄上發表如
    聲請簡易判決處刑書事實欄所載文字，乃基於同一目的，於
    密切接近之時間、地點實行，侵害同一法益，各行為之獨立
    性極為薄弱，且係出於同一犯意，依一般社會健全觀念，在
    時間差距上，顯難強予分開，應視為數個舉動之接續施行，
    合為包括之一行為予以評價，為接續犯，應論以一罪。
三、爰以行為人之責任為基礎，審酌被告並無任何前科紀錄，然
    與告訴人素不相識，竟在被告通訊軟體之公布欄貼文上，無
    視告訴人之名譽權益，以涉及告訴人私德不實之言論留言，
    所為足以貶損告訴人名譽及社會評價，誠屬不該，並考量其
    犯罪後之態度、犯罪動機、目的、手段、所生危害、及被告
    有和解意願賠償，惟告訴人不願和解未能達成和解等情，暨
    被告大學畢業之智識程度、未婚、家庭生活經濟狀況勉持等
    一切情狀（見偵卷第4頁、院卷第5頁），量處如主文所示之
    刑，並諭知易科罰金之折算標準。
三、依刑事訴訟法第449條第1項、第3項、第454條第2項，逕以
    簡易判決處刑如主文。
四、如不服本判決，應於判決送達後20日內，向本院提出上訴狀
    （應附繕本），上訴於本院合議庭。
本案經檢察官陳榮林聲請以簡易判決處刑。
中　　華　　民　　國　　111 　年　　3 　　月　　23　　日
                  新竹簡易庭  法  官  陳麗芬
以上正本證明與原本無異。　　　　　　　　　
中　　華　　民　　國　　111 　年　　3 　　月　　23　　日
                              書記官  李佳穎
附  件：
臺灣新竹地方檢察署檢察官聲請簡易判決處刑書　
                                    110年度偵字第13431號
　　被　　　告　林鈺珊　
上開被告因妨害名譽案件，業經偵查終結，認為宜以簡易判決處
刑，茲敘述犯罪事實及證據並所犯法條如下：
一、林鈺珊明知其與龔柏綸素不相識，竟於民國110年4月2日前
    某時許，在臺中市○○區○○○路00巷00弄00號住處等地，使用
    其持用手機之LINE通訊軟體至龔柏綸使用之署名為「Dennie
    s」之LINE通訊軟體，在龔柏綸所有對700多名LINE好友均公
    開之公開貼文欄上，意圖散布於眾，基於妨害名譽之犯意，
    在龔柏綸公開發表文字之下方，以「Jessica」之暱稱，在
    該貼文欄刊載發表：「承認你是騙子...事情就好解決」、
    「為了名和利..怎麼狠的下心..7個月了都不要..不想留..
    那是一個寶貴的生命..」、「融資一千萬的利息請儘快來電
    處理」等不實之言論，供龔柏綸上開700多名LINE好友觀覽
    ，足以生損害於龔柏綸之名譽及社會評價。嗣經龔柏綸在新
    竹市住處瀏覽上開貼文後，認名譽受損，報警處理。
二、案經龔柏綸訴請新竹市警察局第三分局報告偵辦。
        證據並所犯法條
一、證據清單及待證事實：
編號 證據名稱 待證事實 1 被告林鈺珊於警詢、偵查中之自白。 坦承於前揭時、地，有上網留言之事實。 2 告訴人龔柏綸於警詢、偵查中之指述。 證明犯罪事實。  3 告訴人LINE通訊款體截圖4張、偵查報告1份等。 證明上開犯罪事實。 
二、核被告林鈺珊所為，係犯刑法第310條第2項誹謗罪嫌。
三、依刑事訴訟法第451條第1項聲請逕以簡易判決處刑。
    此  致
臺灣新竹地方法院
中　　華　　民　　國　 111　　年　　2 　　月　　26　　日
                            檢  察  官    陳  榮  林
本件正本證明與原本無異
中　　華　　民　　國　 111　　年　3 　　月　　8 　　日                              書  記  官    張  羽  函